臺灣臺中地方法院刑事判決　　　　　　　 94年度易字第849號
公　訴　人　臺灣臺中地方法院檢察署檢察官
被　　　告　甲○○
選任辯護人　涂芳田律師
上列被告因違反商標法等案件，經檢察官提起公訴（93年度偵字
第17275號）後，當庭言詞聲請改依協商程序而為判決，本院合
議庭裁定由受命法官獨任進行認罪協商程序，判決如下：
    主    文
甲○○連續未得商標權人同意，於同一商品，使用相同之註冊商
標，處拘役伍拾玖日，如易科罰金，以佰元折算壹日。緩刑貳
年。
    犯罪事實及理由
一、犯罪事實：甲○○及乙○○（另行審結）係址設模里西斯路
    易斯港「All Best International Ltd.」之名義及實際負
    責人，明知「All Best International Ltd.」僅在模里西
    斯註冊登記，未依公司法第三百七十一條及第三百七十七條
    之規定取得認許證，並領有分公司執照，亦明知附表所示商
    標，係澳洲商．芬控制系統私人有限公司（下簡稱芬控制公
    司）向經濟部智慧財產局（改制前為經濟部中央標準局）申
    請註冊，於專用期間內，就附表所指定之衝浪板及其配件等
    商品，取得商標專用權，現仍在商標專用期限內，而「All
    Best International Ltd.」僅自民國九十一年（起訴書誤
    繕為九十二年）四月至同年九月間，陸續向芬控制公司購買
    具有附表所示商標衝浪板之尾舵及塞子（Fin Control
    System ，即尾舵控制系統），竟基於概括犯意之聯絡，自
    九十二年十月起，未得芬控制公司之同意或授權，在大陸深
    圳市龍崗區向吉增洋傘有限公司衝浪品部承租部分廠房，生
    產製造使用附表所示商標之尾舵及塞子，組裝在Dolsey有限
    公司委託生產之衝浪板上，再出售予Dolsey有限公司，而以
    未經認許之外國公司名義在中國境內經營貿易業務及為法律
    行為。嗣Dolsey有限公司又將使用附表所示商標之尾舵及塞
    子之衝浪板販售予美國衝浪品國際公司（Surf HardWare
    Internatio nal USA Inc.），因美國衝浪品國際公司向芬
    控制公司反應該批尾舵及塞子品質不良，經芬控制公司於九
    十二年十月六日委請美國衝浪品國際公司佛羅里達洲零售部
    經理購買裝有該批尾舵及塞子之Dolsey有限公司衝浪板，送
    交化學聚合物科技中心分析鑑定為仿冒品後，始循線查悉上
    情。
二、證據：
（一）、被告甲○○於本院準備程序訊問時之自白。
（二）、商標註冊證、Anthony Rowse宣誓書、Ron Long宣誓書
        、Michael Dolsey宣誓書、仿冒尾舵檢驗公證報告、仿
        冒塞子檢驗公證報告、和解書各乙份、匯款單四張、載
        貨證券六份。
（三）、精博顧問（模里西斯）公司證明書乙張、出口報單影本
        乙份、照片八張。
三、本件經檢察官與被告於審判外達成協商之合意且被告已認罪
    ，其合意內容為：被告願受科刑範圍為拘役五十九日，緩刑
    二年之宣告。經查，上開協商合意並無刑事訴訟法第四百五
    十五條之四第一項所列情形之一，檢察官聲請改依協商程序
    而為判決，本院爰不經言詞辯論，於協商合意範圍內為協商
    判決。
四、按「行為後法律有變更者，適用裁判時之法律。但裁判前之
    法律有利於行為人者，適用最有利於行為人之法律」，刑法
    第二條第一項定有明文。經查，商標法曾於九十二年五月二
    十八日經總統修正公布，並自公布日起六個月後之九十二年
    十一月二十八日起施行；比較修正前商標法第六十二條第一
    款及修正後商標法第八十一條第一款之規定，可以發現兩者
    在刑度上完全相同，僅部分之構成要件要素有異（至修正前
    商標法第六十三條即現行法第八十二條部分，條文內容並無
    任何更動），是適用裁判前之法律，對於被告並無更有利可
    言，自應依刑法第二條第一項前段之規定，適用裁判時之法
    律即修正後商標法第八十一條第一款之規定加以論處，附此
    敘明。
五、依刑事訴訟法第四百五十五條之四第二項、第四百五十五條
    之八、第四百五十五條之十一第二項、第四百五十四條，商
    標法第八十一條第一款、第八十二條，公司法第十九條第二
    項，刑法第二條第一項前段、第十一條前段、第五十六條、
    第五十五條、第四十一條第一項前段、第七十四條第一款，
    罰金罰鍰提高標條例第二條。
六、本判決除有刑事訴訟法第四百五十五條之四第一項第一款、
    第二款、第四款、第六款、第七款所定情形之一，或違反同
    條第二項規定者外，不得上訴。
七、如有上開得上訴之情形，得自收受判決送達之日起十日內，
    向本院提出上訴書狀，上訴於第二審法院。
中　　華　　民　　國　　94　　年　　8 　　月　　12　　日
                        臺灣臺中地方法院刑事第五庭
                                法  官  劉麗瑛
上正本證明與原本無異。
如不服本判決，應於送達後十日內向本院提出上訴狀（須附繕本
），上訴於臺灣高等法院臺中分院。
                                書記官  游智凱
中　　華　　民　　國　　94　　年　　8 　　月　　12　　日
附錄論罪科刑法條
公司法第十九條第一項、第二項：
未經設立登記，不得以公司名義經營業務或為其他法律行為。
違反前項規定者，行為人各處一年以下有期徒刑、拘役或科或併
科新臺幣十五萬元以下罰金，並自負其責；行為人有二人以上者
，連帶負責，並由主管機關禁止其使用公司名稱。
商標法第81條
未得商標權人或團體商標權人同意，有下列情形之一者，處三年
以下有期徒刑、拘役或科或併科新臺幣20萬元以下罰金：
一、於同一商品或服務，使用相同之註冊商標或團體商標者。
二、於類似之商品或服務，使用相同之註冊商標或團體商標，有
    致相關消費者混淆誤認之虞者。
三、於同一或類似之商品或服務，使用近似於其註冊商標或團體
    商標之商標，有致相關消費者混淆誤認之虞者。
商標法第82條
明知為前條商品而販賣、意圖販賣而陳列、輸出或輸入者，處一
年以下有期徒刑、拘役或科或併科新臺幣5萬元以下罰金。
